臺灣板橋地方法院交通事件裁定　　　　 94年度交聲字第188號
原處分機關　交通部公路總局臺北區監理所板橋監理站
異　議　人
即受處分人　甲○○
上列異議人因違反道路交通管理處罰條例案件，對於交通部公路
總局臺北區監理所板橋監理站於民國94年1 月24日以板監違字第
裁41-ACV462641號違反道路交通管理事件裁決書，聲明異議，本
院裁定如下：
    主  文
異議駁回。
    理  由
一、異議意旨略以：異議人於民國93年8 月間因酒後騎乘機車被
    取締，遭裁處吊扣駕照一年與罰鍰，嗣於同年10月5 日晚上
    8 時20分下班，回家途中騎乘機車行經臺北市○○○路錦州
    街口，遭警員攔停，舉發異議人騎乘機車使用行動電話，當
    時異議人確實是在通話，可是電話塞放至安全帽裡，並無手
    持，警員攔停時剛好通話結束，用手取出電話時被警員看到
    ，異議人不知道這樣也算違規，當時有與警員溝通，但並無
    效果，經過二個多月後，異議人接到一張以吊扣駕照期間騎
    乘機車為由之舉發通知單，異議人相當困惑，當時警員告發
    異議人行駛中使用行動電話通話時，為何不當場一起告發？
    這樣的方式告發，異議人認為警察不需出門就可以交出一張
    漂亮的成績單，因為只要在電腦上查詢酒後駕車被吊駕之人
    就可以寄出罰單，這樣臺北市政府收入就會暴漲，長官就會
    高興一點。一條罪需要判這麼多次嗎？又要錢，又要車，又
    要駕照，又要時間，另原舉發機關於94年1 月17日以北市警
    中分字第09430135600 號函知異議人：「本案經查於舉發時
    、地，員警舉發該駕駛人未繫安全帶且未帶駕照行駛，員警
    並向臺北市政府警察局交通警察大隊查詢，因電腦無法查詢
    ，且該駕駛人聲稱有駕駛行駛，故未予舉發」，異議人不知
    道騎乘機車要繫安全帶，警察機關居然查不到異議人之資料
    ，又無法查詢資料，警察要如何辦案？異議人向警員告知是
    未帶駕照，因當時與現在時間已過許久，也記不清楚是否有
    說過這句話，只記得當時從事情發生到結束都與警員在溝通
    ，交通規則裡應該有未帶駕駛執照行駛車輛是會被處罰的，
    當時警員已在開立罰單，異議人既然已違規，就願意接受處
    罰，警員既然要告發為何要分兩次？不能因為警員一時疏忽
    要成異議人時間與金錢損失，爰依法聲明異議云云。
二、按汽車駕駛人於駕駛執照吊扣期間駕車者，處新臺幣六千元
    以上一萬二千元以下罰鍰，並吊銷其駕駛執照，一年內不得
    考領駕駛執照，道路交通管理處罰條例第21條第1 項第7 款
    、第4 項後段及第67條第3 項分別定有明文。
三、經查：
  (一)異議人即受處分人甲○○前因違反道路交通管理處罰條例案
    件，經原處分機關吊扣駕駛執照一年，期間自93年8 月27日
    起算，至94年8 月26日止，此有異議人之機車駕照基本資料
    查詢表一紙在卷可稽，且異議人於異議狀內就此部分亦不爭
    執，堪認屬實。
  (二)又異議人甲○○在駕駛執照吊扣期間，於93年10月5 日晚上
    8 時20分許，騎乘車牌號碼GFW-792 號重型機車，行經臺北
    市○○○路與錦州街口時，因汽車駕駛人於行駛道路時，使
    用手持式行動電話進行通話之違規，為臺北市政府警察局中
    山分局中山二派出所警員當場掣單舉發，經移送原處分機關
    後，查核電腦資料發現異議人持有之駕照因酒駕違規案件自
    93年8 月27日至94年8 月26日止吊扣在案，原處分機關遂依
    道路交通管理事件統一裁罰基準及處理細則第6 條第2 項之
    規定，移請原舉發機關另依道路交通管理處罰條例第21條第
    1 項第7 款之規定，於93年12月10日以ACV462641 號舉發違
    反道路交通管理事件通知單（以下簡稱舉發通知單）掣單舉
    發，異議人於93年12月30日向原處分機關出申訴，經原舉發
    機關於94年1 月17日北市警中分交字第09430135600 號函知
    異議人「本案經查於舉發時、地，員警舉發該駕駛人未繫安
    全帶且未帶駕照行駛，員警並向臺北市政府警察局交通警察
    大隊查詢，因電腦無法查詢且該駕駛人聲稱有駕駛行駛，故
    未予以舉發，經員警於93年12月10日板橋監理所寄發公文告
    知，該駕駛人確實於駕照吊扣期間行駛車輛，員警另予舉發
    該違規事項，依法舉發並無違誤之處」，原處分機關遂於94
    年1 月24日以板監違字第裁41-ACV462641號違反道路交通管
    理事件裁決書依道路交通管理處罰條例第21條第1 項第7 款
    、第4 項後段及第67條第3 項之規定，裁處異議人即汽車駕
    駛人罰鍰新臺幣九千元，並吊銷駕駛執照，一年內禁考之處
    分，異議人收受該裁決書後，於同年2 月2 日提出聲明異議
    等情，有上開裁決書、申訴書、臺北市政府警察局北市警交
    大字第ACV176267 、ACV462641 號舉發通知單及原舉發機關
    上開函件影本等件在卷足憑。本件異議人坦承於上揭時、地
    有騎乘機車行駛於道路之事實，惟對於警員事後掣發本件「
    駕駛執照吊扣期間駕車」之舉發通知單深感不服並執前詞置
    辯。經查，異議人有前揭於駕駛執照吊扣期間駕車之違規行
    為，警員本亦得當場就此異議人違反道路交通管理處罰條例
    第21條第1 項第7 款之違規行為予以舉發，然因異議人刻意
    隱瞞其駕照被吊扣之事實，或因員警當時未能及時查知此事
    實時，致未當場併予舉發，但異議人於為警攔停時有違反道
    路交通管理處罰條例第21條第1 項第7 款之客觀事實，則不
    容否認。況查，依違反道路交通管理事件統一裁罰基準及處
    理細則第6 條第2 項規定「公路主管及警察機關就其主管業
    務，查獲違反道路交通管理之行為者，應本於職權舉發或處
    理之」，暨同處理細則第72條規定「汽車所有人、駕駛人違
    反道路交通管理行為，經執行吊扣、吊銷汽車牌照或駕駛執
    照或經逕行註銷其汽車牌照、駕駛執照而不繳交到案者，公
    路主管或警察機關發現仍繼續駕駛或行駛者，應依本條例第
    十二條或第二十一條之規定處理」，是警察機關縱事後始查
    獲異議人有違反道路交通管理處罰條例第21條第1 項第7 款
    之於駕駛執照吊扣期間駕車之違規行為，原即得依職權舉發
    或處理。綜上所述，異議人於上揭時、地於駕駛執照吊扣期
    間駕車之違規事實，洵堪認定。是原處分機關據以援引上開
    規定，裁處異議人即受處分人罰鍰新臺幣九千元，並吊銷駕
    駛執照，一年內不得考領駕駛執照，於法並無違誤，本件聲
    明異議為無理由，應予駁回。
據上論斷，依道路交通管理處罰條例第87條第2 項，道路交通案
件處理辦法第19條，裁定如主文。
中　　華　　民　　國　　94　　年　　5 　　月　　31　　日
                       交通法庭  法  官  戴嘉清
以上正本證明與原本無異
如不服本裁定應於送達後5 日內向本院提出抗告狀
中　　華　　民　　國　　94　　年　　5 　　月　　31　　日
                                 書記官  許千士
